【裁判字號】    99,易,249
【裁判日期】    990831
【裁判案由】    竊盜
【裁判全文】
臺灣士林地方法院刑事判決               99年度易字第249號
公  訴  人  臺灣士林地方法院檢察署檢察官
被      告  甲○○
上列被告因竊盜案件，經檢察官提起公訴（99年度偵字第9971號
），被告於準備程序中就被訴事實為有罪之陳述，本院告知被告
簡式審判程序之旨，並聽取當事人之意見後，裁定進行簡式審判
程序，判決如下：
    主  文
甲○○於夜間侵入住宅竊盜，處有期徒刑柒月。
    事  實
一、本件犯罪事實及證據，除均引用檢察官起訴書（如附件）之
    記載外，就起訴書所載被告甲○○所竊物品刪除「可口可樂
    1 瓶」，及就證據補充：上揭犯罪事實，業據被告甲○○於
    本院審理時坦承不諱，復有起訴書所列舉之各項證據在卷可
    佐，足見被告自白與事實相符，堪予採信，是本件事證明確
    ，被告犯行洵堪認定，應依法論科。
二、按除被告所犯為死刑、無期徒刑、最輕本刑為3年以上有期
    徒刑之罪或高等法院管轄第一審案件者外，於第一次審判期
    日前之準備程序進行中，被告先就被訴事實為有罪之陳述時
    ，審判長得告知被告簡式審判程序之旨，並聽取當事人、代
    理人、辯護人及輔佐人之意見後，裁定進行簡式審判程序；
    又除簡式審判程序、簡易程序及第376 條第1 款、第2 款所
    列之罪之案件外，第一審應行合議審判，刑事訴訟法第273
    條之1 第1 項、第284 條之1 分別定有明文。經核本件被告
    甲○○所犯係死刑、無期徒刑、最輕本刑為3 年以上有期徒
    刑以外之罪，並屬刑事訴訟法第376 條第2 款所定之罪，其
    於準備程序中就被訴事實為有罪之陳述，經法官告知簡式審
    判程序之旨，並聽取公訴人及被告之意見後，本院爰依首揭
    規定，裁定進行簡式審判程序，合先敘明。
三、核被告所為，係犯刑法第321 條第1 項第1 款夜間侵入住宅
    竊盜罪。爰審酌被告前因竊盜案件，經判處有期徒刑7 月、
    7 月，應執行有期徒刑1 年，緩刑3 年，甫於99年7 月14日
    停止羈押釋放，於短短2 週內即又犯本案，於夜間侵入他人
    住宅行竊，對被害人財產法益及社會秩序均生危害，惟其犯
    後尚知坦承犯行，態度尚稱良好，並考量其前案雖已因竊盜
    案件經判處有期徒刑7 月，惟容係附帶諭知緩刑下而斟酌量
    處較高刑度，且本案其所竊物品均為日常飲食，價值非鉅等
    一切情狀，量處如主文所示之刑。
四、另起訴書原認被告所竊物品尚包含可口可樂1 瓶，惟此節業
    據被告堅詞否認，辯稱該可口可樂原即為空瓶，放置在行竊
    地點廚房冰箱外之地上等語（見本院卷第9 頁背面），又經
    核現場照片顯示該可樂確為空瓶，且為容量約2 公升之大包
    裝（見偵卷第24、25頁），衡情被告於侵入現場行竊之時間
    僅短短數小時，實難在現場即全數飲用完畢，核其上開所辯
    亦非違背經驗法則，此外，復無其他證據足認被告確有涉犯
    此部分竊盜犯行，犯罪不能證明，而起訴書認此部分與前揭
    經論罪科刑部分有接續犯之實質上一罪關係，爰不另為無罪
    之諭知，附予敘明。
據上論斷，應依刑事訴訟法第299 條第1 項前段、第273 條之1
第1 項、第284 條之1 、第310 條之2 、第454 條第2 項，刑法
第321 條第1 項第1 款，判決如主文。
本案經檢察官呂寧莉到庭執行職務。
中    華    民    國    99    年    8     月    31    日
                  刑事第五庭法  官  黃珮茹
以上正本證明與原本無異。
如不服本判決應於收受判決後10日內向本院提出上訴書狀，並應
應敘述具體理由。其未敘述上訴理由者，應於上訴期間屆滿後20
日內向本院補提理由書(均須按他造當事人之人數附繕本)「切勿
逕送上級法院」。
                            書記官  張馨尹
中    華    民    國    99    年    8     月    31    日
附錄論罪法條：
中華民國刑法第321條
（加重竊盜罪）
犯竊盜罪而有左列情形之一者，處 6 月以上、 5 年以下有期徒
刑：
一、於夜間侵入住宅或有人居住之建築物、船艦或隱匿其內而犯
    之者。
二、毀越門扇、牆垣或其他安全設備而犯之者。
三、攜帶兇器而犯之者。
四、結夥三人以上而犯之者。
五、乘火災、水災或其他災害之際而犯之者。
六、在車站或埠頭而犯之者。
前項之未遂犯罰之。

司法院資訊處製作；財團法人民間司法改革基金會備份。
